臺灣彰化地方法院刑事判決　　　　　　　 94年度訴字第375號
公　訴　人　臺灣彰化地方法院檢察署檢察官
被　　　告　甲○○
上列被告因違反毒品危害防制條例案件，經檢察官提起公訴（94
年度毒偵字第622號）及移送併案審理（94年度毒偵字第3467號
、第4267號），於本院準備程序中，被告就被訴及併案事實均為
有罪之陳述，經裁定改行簡式審判程序，本院判決如下：
    主  文
甲○○連續施用第一級毒品，累犯，處有期徒刑捌月，扣案之海
洛因貳包（毛重共參點肆公克），沒收銷燬之；又連續施用第二
級毒品，累犯，處有期徒刑捌月，扣案之甲基安非他命柒包（毛
重共捌點參公克），沒收銷燬之，又扣案之吸食器壹組沒收；應
執行有期徒刑壹年參月，扣案之海洛因貳包（毛重共參點肆公克
）、甲基安非他命柒包（毛重共捌點參公克），均沒收銷燬之，
又扣案之吸食器壹組沒收。
    事實及理由
一、事實部分：
    甲○○前於民國93年間，因施用第二級毒品案件，經本院簡
    易庭以93年度員簡字第386號，判處有期徒刑6月，甫於93年
    12月20日執行完畢；其另於88年間，因施用毒品案件，經本
    院以88年度毒聲字第873號裁定，送觀察、勒戒後，認有繼
    續施用毒品之傾向，再經本院以88年度毒聲字第1333號裁定
    ，令入戒治處所施以強制戒治，因成效經評定合格，經檢察
    官聲請後，再由本院以88年度毒聲字第3834號裁定，停止戒
    治所餘期間付保護管束，嗣後因故經本院以裁定撤銷停止戒
    治，而於89年9月10日強制戒治執行完畢。詎其猶不知悔改
    ，未能戒除毒癮，在強制戒治期滿釋放後5年內，基於施用
    第一級毒品海洛因之概括犯意，自93年12月中旬某日起，至
    94年8月16日止，均在彰化縣北斗鎮某修車廠附近，以將海
    洛因摻入香煙內燒烤吸煙方式，每2至3日施用1次，連續施
    用第一級毒品海洛因多次；其另行基於施用第二級毒品甲基
    安非他命（起訴書誤載為安非他命）之概括犯意，自93年12
    月18日起，至94年8月16日止，在其當時位於彰化縣溪州鄉
    ○○路25號住處及友人位於彰化縣北斗鎮住處，以將甲基安
    非他命置於其所有之吸食器內燒烤吸煙方式，每3至4日施用
    1次，連續施用第二級毒品甲基安非他命多次。嗣於(一)93年
    12月20日至臺灣彰化地方法院檢察署接受偵訊時，自願接受
    採尿送驗，結果呈嗎啡及甲基安非他命陽性反應；(二)94年6
    月10日上午8時許，在彰化縣永靖鄉○○村○○路203號前，
    為警發覺甲○○行跡可疑，上前盤查後，發覺甲○○為列管
    毒品人口，經甲○○同意後採尿送驗，結果呈甲基安非他命
    陽性反應；(三)94年9月16日上午11時40分，甲○○因遭本院
    通緝，為警在彰化縣北斗鎮○○路63號內查獲，當場並扣得
    甲○○所有，供其施用之海洛因2包（毛重共3.4公克），及
    其所有，供其施用甲基安非他命之吸食器1組及甲基安非他
    命7包（毛重共8.3公克），且經警採尿送驗後，呈嗎啡及甲
    基安非他命陽性反應，而查知上情。
二、被告甲○○於本院準備程序中，就上揭犯罪事實均為有罪之
    陳述，且所犯係死刑、無期徒刑、最輕本刑為3年以上有期
    徒刑以外之罪，經本院合議庭依刑事訴訟法第273條之1第1
    項之規定，裁定由受命法官1人獨任進行簡式審判程序。
三、本案證據：
    (一)臺灣彰化地方法院檢察署93年度保管字第5614號扣押物品
      清單1紙（見622號毒偵卷第17頁）。
    (二)中山醫學大學附設醫院中港分院94年1月13日中山醫港94
      川吉字第940026號函附檢驗報告1份（見622號毒偵卷第18
      頁至第19頁）。
    (三)彰化縣警察局員林分局94年6月10日委託檢驗尿液代號與
      真實姓名對照認證單1紙（見員警刑字第0940018690號警
      卷）。
    (四)彰化縣衛生局94年7月4日煙檢字第942713號煙毒尿液檢驗
      成績書1紙（見員警刑字第0940018690號警卷）。
    (五)彰化縣警察局北斗分局94年8月16日委託檢驗所尿液與真
      實姓名對照單1紙（見北警刑字第0940004539號警卷）。
    (六)彰化縣衛生局94年8月29日煙檢字第943570號煙毒尿液檢
      驗成績書1紙（見本院卷）。
    (七)海洛因2包（毛重共3.4公克）、甲基安非他命7包（毛重
      共8.3公克）、吸食器1組。
    (八)被告於本院之自白。
    (九)臺灣高等法院被告前案紀錄表。
四、起訴書犯罪事實欄中雖僅記載被告於93年12月20日採尿前4
    日內之某時，分別施用第一級毒品海洛因及第二級毒品甲基
    安非他命，而未論及其餘部分，惟事實部分所記載之其餘施
    用第一級毒品、第二級毒品犯行（含移送併案審理部分），
    與起訴書記載之部分，既各有連續犯之裁判上一罪關係，基
    於審判不可分原則，本院自應併予審理。
五、應依刑事訴訟法第273條之1第1項、第299條第1項前段、第
    310條之2、第454條第1項，毒品危害防制條例第10條第1項
    、第2項、第18條第1項前段，刑法第11條前段、第56條、第
    47條、第51條第5款、第38條第1項第2款，判決如主文。
六、如不服本判決，應於判決送達後10日內，向本院提出上訴狀
    （須附繕本），上訴於臺灣高等法院臺中分院。
本案經檢察官姚玎霖到庭執行職務。
中　　華　　民　　國　　94　　年　　9 　　月　　19　　日
                  刑事第三庭    法  官  簡婉倫
以上正本證明與原本無異。
如不服本判決，應於判決送達後10日內，向本院提出上訴狀（ 須
附繕本 ）。
中　　華　　民　　國　　94　　年　　9 　　月　　19　　日
                                書記官
附錄本案論罪科刑法條
毒品危害防制條例第10條
施用第一級毒品者，處六月以上五年以下有期徒刑。
施用第二級毒品者，處三年以下有期徒刑。
